【裁判字號】    92,交抗,447
【裁判日期】    920430
【裁判案由】    違反道路交通管理處罰條例
【裁判全文】
臺灣高等法院交通事件裁定                        九十二年度交抗字第四四七號
    抗  告  人
    即受處分人  甲○○
右抗告人因違反道路交通管理處罰條例案件，不服臺灣新竹地方法院九十一年度交聲
字第一六四號，中華民國九十二年三月三十一日裁定，提起抗告，本院裁定如左：
    主  文
原裁定撤銷，發回臺灣新竹地方法院。
    理  由
一、按汽車駕駛人，駕駛汽車經測試檢定有左列情形之一者，處新臺幣一萬五千元以
    上六萬元以下罰鍰，並當場禁止其駕駛及吊扣其駕駛執照一年。因而肇事致人受
    傷者，並吊扣其駕駛執照二年；致人重傷或死亡者，吊銷其駕駛執照，並不得再
    考領：一、酒精濃度超過規定標準。二、吸食毒品、迷幻藥、麻醉藥品及其相類
    似之管制藥品。汽車駕駛人經依前項規定吊扣駕駛執照，並於吊扣期間再有前項
    情形者，處新臺幣六萬元罰鍰，並吊銷其駕駛執照；如肇事致人重傷或死亡者，
    吊銷其駕駛執照，並不得再考領。又按汽車駕駛人，駕駛汽車肇事致人受傷或死
    亡，應即採取救護或其他必要措施，並向警察機關報告，不得駛離；違者吊扣其
    駕照三個月至六個月；逃逸者吊銷駕駛執照。道路交通管理處罰條例第三十五條
    第一項、第二項，第六十二條第一項分別定有明文。
二、抗告人即受處分人徐鎮○○○○道路交通管理處罰條例第三十五條第一項（竹監
    新五字第裁五一─Ｅ00000000號裁決書）、第六十二條第一項（竹監新
    五字第裁五一─Ｅ00000000號裁決書）之規定，經新竹市警察局第二分
    局埔頂派出所警員李建財舉發，而開立違反道路交通管理事件通知單，惟因異議
    人不服提出申訴，經交通部公路總局新竹區監理所於九十一年十月七日以竹監新
    五字第裁五一─Ｅ00000000、裁五一─Ｅ00000000號違反道路
    交通管理事件裁決書，分別裁決受處分人（一）吊銷重型機車駕駛執照；（二）
    處罰鍰新臺幣六萬元整。
三、抗告意旨略以：其駕車行駛於內側車道，而被害人機車行駛於機車道，其如何擦
    撞被害人之機車？又其酒測濃度過高，係因其根本不知擦撞到機車而駕車返家，
    回家後有喝酒，然後始經警通知到警局進何酒測，與醉態駕車無關。
四、經查：原裁定雖以受處分人於民國九十一年六月一日凌晨一時三十分許，在新竹
    市○○路○段四七六巷口處，持重型機車駕駛執照，酒後駕駛車牌號碼ＣＨ─九
    九○五號自用小客車行駛於內側車道，而被害人湯瑞婷所駕駛之車牌號碼ＪＱ三
    ─四三０號重型機車行駛於內車道與外車道中間，受處分人從內側要超車，該小
    客車右前方遂撞及ＪＱ三─四三○號重型機車左後方，機車往右前方滑行，自用
    小客車便駛離現場，機車滑行之後，駕駛人飛出機車外，機車翻滾數圈，自用小
    客車有慢下來，不久又加速駛離等情，業據證人譚子行、鄭羽池證述綦詳（見原
    審卷第二一至二二頁）；而製作筆錄時，受處分人甲○○有酒意，警方並表明嚴
    重後果，受處分人稱不知道有撞到人，雖說有喝酒之情，惟並未提及係返回家所
    飲用，亦未強調事故後前往警局前有喝酒等語屬實，亦據證人即新竹市警察局第
    二分局埔頂派出所警員黃金龍證述綦詳（見原審卷第二五頁正、反面），而認上
    開裁罰並無違誤。惟證人李建財警員證稱：製作警訊筆錄時，受處分人之妻有一
    起到警局，受處分人雖未表示回家有喝酒，但受處分人之妻當時有說受處分人回
    家後有飲酒（見原審卷第二三頁），則受處分人果於返家後有喝酒，則嗣於警局
    所為酒測結果是否係因當時飲酒所導致？而其於凌晨一時三十分許駕車行經上開
    路段前所為何事，是否亦有飲酒？關涉其是否有醉態駕駛之行為，自應予查明。
五、原審法院就受處分人之辯解及證人李建財之證述，未詳細斟酌，遽予駁回受處分
    人異議之聲明，尚有未洽。受處分人提起抗告，非全無理由，自應由本院將原裁
    定撤銷發回原審法院，俟查明後另為適法之裁定。
據上論結，應依道路交通案件處理辦法第二十六條、刑事訴訟法第四百十三條前段，
裁定如主文。
中      華      民      國    九十二    年      四      月     三十     日
                              臺灣高等法院交通法庭
                                  審判長法  官  楊  照  男
                                        法  官  陳  炳  彰
                                        法  官  王  詠  寰
右正本證明與原本無異。
不得再抗告。
                                        書記官  駱  麗  君
中      華      民      國    九十二    年      四      月     三十     日


司法院資訊處製作；財團法人民間司法改革基金會備份。
